【裁判字號】    97,易,1233
【裁判日期】    980202
【裁判案由】    竊盜
【裁判全文】
臺灣屏東地方法院刑事判決              97年度易字第1233號
公  訴  人  臺灣屏東地方法院檢察署檢察官
被      告  甲○○
上列被告因竊盜案件，經檢察官提起公訴（97年度偵字第8020號
），被告於準備程序就被訴事實為有罪之陳述，本院合議庭裁定
由受命法官獨任逕行簡式審判程序，並予判決如下：
    主  文
甲○○攜帶兇器竊盜，累犯，處有期徒刑捌月。
    事  實
一、甲○○前於民國95年間，因違反洗錢防制法案件，經臺灣板
    橋地方法院以95年度簡字第445 號判決判處有期徒刑3 月確
    定，於96年3 月15日縮刑期滿執行完畢。詎其不知警省悔悟
    ，於97年11月28日16時許，在其自屏東為友人購得油壓剪返
    高雄回途中，攜帶上開購買客觀上足以對人之生命、身體造
    成危害且可供兇器使用之油壓剪1 支，行經設於屏東市○○
    路459 號之台北富邦銀行股份有限公司屏東分行旁，見四下
    無人有機可趁，持上開油壓剪剪斷乙○所有之美利達牌腳踏
    車上之鋼絲鎖而竊取該腳踏車（價值新臺幣7,500 元）。得
    手後騎乘上開竊得之腳踏車逃離現場。嗣於同日16時20分許
    ，在屏東市○○路306 號前，為警據報查獲，並扣得上開腳
    踏車1 輛（業已發還乙○）與油壓剪1 支。
二、案經乙○訴由屏東縣政府警察局屏東分局報告屏東地方法院
    檢察署檢察官偵查起訴。
    理  由
一、本案被告甲○○所犯之攜帶兇器竊盜罪，並非法定刑為死刑
    、無期徒刑或最輕本刑3 年以上有期徒刑之罪，亦非高等法
    院管轄第一審之案件，而被告於本院準備程序中就被訴事實
    為有罪之陳述，本院合議庭乃裁定由受命法官獨任進行簡式
    審判程序。又簡式審判程序之證據調查，依刑事訴訟法第27
    3 條之2 規定，不受同法第159 條第1 項審判外陳述排除之
    限制，再被告對於卷內之各項證據，亦不爭執證據能力，故
    卷內所列之各項證據，自得作為證據，先予敘明。
二、上開犯罪事實，業據被告甲○○於警詢（參警卷3 至5 頁）
    、偵查中（參偵卷第7 至8 頁）及本院審理時坦承不諱，核
    與被害人乙○（參警卷第6 至7 頁）於警詢時之陳述其所有
    之美利達牌腳踏車遭竊取之被害情節大致相符，並有偵查報
    告、搜索扣押筆錄、扣押物品目錄表及贓物認領保管單各1
    份與現場照片6 張在卷可稽（參警卷第1 、8 至11頁、第15
    頁、第18至20頁），復有油壓剪1 支扣案可佐，是被告所為
    前揭任意性自白，核與客觀事實相符，堪予採信。準此，本
    件事證已臻明確，被告竊盜之犯行，均洵堪認定。
三、按刑法第321 條第1 項第3 款之攜帶兇器竊盜罪，係以行為
    人攜帶兇器為其加重條件，此所謂兇器，其種類並無限制，
    凡客觀上足以對人之生命、身體、安全構成威脅，具有危險
    性之兇器為已足，並不以攜帶之初有行兇之意圖為必要（最
    高法院79年臺上字第5253號判例意旨參照）。是本件被告甲
    ○○持以違犯前揭竊盜案件之油壓剪1 支，係金屬材質所製
    造，質地堅硬、外型銳利，若持以行兇，客觀上均足致他人
    生命、身體、安全發生危害，顯為具有危險性之兇器無訛。
    核被告所為係犯刑法第321 條第1 項第3 款之攜帶兇器竊盜
    罪。另被告有前開犯罪事實欄所載經有期徒刑宣告及執行完
    畢之情形，此有其臺灣高等法院被告前案紀錄表在卷可查，
    被告於有期徒刑執行完畢後，5 年以內再犯本件有期徒刑以
    上之罪，係為累犯，爰依刑法第47條第1 項之規定予以加重
    其刑。爰審酌被告之素行，其正值青壯，復體無殘缺，竟不
    思循正當管道賺取錢財謀生，反起意行竊，缺乏對他人財產
    權需予以尊重之觀念，應加非難；惟衡酌被告所竊得之物品
    價值尚非至鉅，犯罪所生具體損害未至深重，且被告犯後始
    終坦承犯行，犯罪後態度尚稱良好等一切情狀，量處如主文
    所示之刑。末查，扣案之油壓剪1 支，雖供被告本件竊盜犯
    罪所用之物，惟非被告所有，業據被告供承在卷（參本院卷
    第9 頁、第28頁），此外復查無其他證據足資證明係被告所
    有，爰不為沒收之諭知，併此敘明。
據上論斷，應依刑事訴訟法第273 條之1 、第299 條第1 項前段
，刑法第321 條第1 項第3 款、第47條第1 項，判決如主文。
本案經檢察官劉文賓到庭執行職務。
中    華    民    國    98    年    2     月    2     日
                  刑事第三庭    法  官  陳怡先
以上正本證明與原本無異。
如不服本判決應於收受判決後10日內向本院提出上訴書狀，並應
敘述具體理由；其未敘述上訴理由者，應於上訴期間屆滿後20日
內向本院補提理由書（均須按他造當事人之人數附繕本）「切勿
逕送上級法院」。
                                書記官  鍾小屏
中    華    民    國    98    年    2     月    2     日
附錄所犯法條
刑法第321 條（加重竊盜罪）
犯竊盜罪而有左列情形之一者，處六月以上、五年以下有期徒刑
：
三、攜帶兇器而犯之者。


司法院資訊處製作；財團法人民間司法改革基金會備份。
